

Aroa Garciawww.aroaambroa.com

ambroa.aroa@gmail.com (+34) 658708915

Hola, soy Aroa he estado diseñando durante más de 6 años en diferentes ámbitos.

Mi gran pasión por el diseño viene desde pequeña observando todo lo que me rodeaba cuestionando su forma y su función, buscando un aporte mayor.

Creo que el mejor diseño es aquel que no se percibe, resolviendo problemas que creíamos que no existían.

HERRAMIENTAS

Sketch Figma

Adobe Photoshop Adobe Illustrator Adobe Lightroom Adobe InDesing

HTML5 CSS3

EDUCACIÓN

Curso Diseño Web

Curso de Big Data

Bootcamp Diseño UX/ UI

Formación profesional Diseño y Edición de Publicaciones impresas y multimedia

Escuela de artes y oficios Fotografía

Curso oficial de monitora de tiempo libre

SKILLS

Trabajo en equipo

Motivación

Responsabilidad

Organización

EXPERIENCIA

DISEÑADORA UX/UI - VERSIA DIGITAL - 2021-2022

Realización de análisis de las empresas para la creación de buyer personas.

Creación de flujos y wireframes de los proyectos.

Diseño web adaptado a la investigación previa de UX teniendo como referencia a los buyer personas.

Investigación y realización de señalética para la empresa.

Diseño de elementos digitales y gráficos para patrocinios de la empresa.

DISEÑADORA UI - OVUM - 2020-2021

Encargada del planteamiento de campañas digitales para difusión de la empresa.

Realización de campañas de emailmarketing a través de mailchimp. Encargada y realización de campañas digitales y materiales gráficos sobre productos físicos (flyers, pegatinas, banners, programación de campañas en Facebook...).

Realización de fotografía de productos para venta de productos en Amazon y tienda online.

DISEÑADORA WEB - VEISS - 2020

Diseño web a través de HTML y CSS utilizando plantilla de WordPress. Optimización y adaptación de contenido multimedia para páginas web.

DISEÑADORA UX/UI - GUGO CREATIVE - 2019

Aplicación Design thinking para resolución de problemas de proyectos. Coordinación de talleres sobre métodos Ágiles para proyectos internos. Encarga de la realización de diseños de aplicaciones y páginas web mediante Sketch.

Diseño digital y gráfico para publicidad de la empresa.

Creación de contenido gráfico de redes sociales de la empresa.

DISEÑADORA GRÁFICA - FOTOPRIX - 2016-2018

Diseño de campañas desde el planteamiento inicial hasta la realización y colocación en diferentes medios (escaparates, tiendas y redes sociales).

Diseño UX/UI de la aplicación para tiendas.

Desarrollo de gráficas para tiendas (creación de gráficas, guías de uso, guías de aplicación).

Fotografía de producto, retoques y montajes con Photoshop.

MONITORA DE PERSONAS CON DISCAPACIDAD - APDEMA - 2015

Creación de actividades y acompañamiento de personas con discapacidad intelectual por Vitoria-Gasteiz.